臺灣高雄地方法院民事判決　　　　　　　100年度親字第118號
原　　　告　吳俊毅
被　　　告　吳姵璇
兼上一人
法定代理人　陳俐吟
上列當事人間否認子女事件，本院於民國100 年11月30日言詞辯
論終結，判決如下：
    主  文
確認被告吳姵璇（女，民國八十九年七月七日生）非原告與被告
陳俐吟之婚生女。
訴訟費用由被告負擔。
    事實及理由
一、原告主張：原告與被告陳俐吟於民國85年間結婚，嗣89年3
    月9 日協議離婚並辦妥離婚登記。被告陳俐吟與原告離婚未
    久，旋於89年7 月7 日生下被告吳姵璇，並將被告吳姵璇登
    記為原告與被告陳俐吟之婚生女，原告之友人雖曾多次向原
    告表示被告陳俐吟可能非原告之婚生女，然原告均未予求證
    ，迄至100 年間原告之同事再次提起此事，原告始經由親子
    鑑定確認被告吳姵璇非原告之親生女，爰依民法第1063條第
    2 項之規定提起本件訴訟，聲明請求確認被告吳姵璇非原告
    與被告陳俐吟所生之婚生女。
二、被告則以：被告陳俐吟懷孕6 、7 個月時遭原告趕回娘家居
    住，其後2 人即協議離婚，被告吳姵璇確實非被告陳俐吟自
    原告受胎所生之女等語，資為抗辯。
三、按妻之受胎，係在婚姻關係存續中者，固推定其所生子女為
    婚生子女；惟該推定，如夫妻之一方能證明妻非自夫受胎者
    ，得於知悉該子女非為婚生子女之時起2 年提起否認之訴，
    為民法第1063條所明文規定。經查：
  (一)原告主張其與被告陳俐吟離婚後，友人雖曾向其表示被告吳
    姵璇可能非其親生女，然其均未予求證，係於100 年間友人
    再次提起此事，乃提起本件訴訟，以進行親子鑑定確認親子
    關係等情，業據提出行政院高雄榮民總醫院過敏免疫風濕科
    100 年11月8 日親子鑑定結果報告書為證，且被告陳俐吟對
    未曾將被告吳姵璇非原告親生女之事告知原告一節，並不爭
    執，是原告於100 年8 月11日提起本件訴訟，自屬於法定期
    間內起訴，核先敘明。
  (二)又原告主張被告吳姵璇雖依法推定為其與被告陳俐吟之婚生
    女，然實際上其與被告吳姵璇間無血緣關係存在一節，業提
    出行政院高雄榮民總醫院過敏免疫風濕科100 年11月8 日親
    子鑑定結果報告書為證，為被告所不爭執，且依該親子鑑定
    結果報告書所載：「1.所分析的16組基因位點的結果中，共
    有8 組不符合孟德爾遺傳定律。2.根據以上16組基因位點的
    分析結果，可以排除吳姵璇與吳俊毅之親子關係。」等語，
    堪認原告之主張為真實。被告吳姵璇既非被告陳俐吟自原告
    受胎所生之女，則原告依民法第1063條第2 項之規定，訴請
    確認被告吳姵璇非原告與被告陳俐吟之婚生女，即屬正當，
    應予准許。
四、結論：原告之訴為有理由，依民事訴訟法第78條，判決如主
    文。
中    華    民    國   100    年    12    月    5     日
                          家事庭法  官  黃悅璇
正本係照原本作成。
如對本判決上訴，須於判決送達後20日內向本院提出上訴狀。
中    華    民    國   100    年    12    月    5     日
                                書記官  楊馥華